【裁判字號】    92,易,59
【裁判日期】    920807
【裁判案由】    恐嚇
【裁判全文】
臺灣臺北地方法院刑事判決                            九十二年度易字第五九號
    公  訴  人  臺灣臺北地方法院檢察署檢察官
    被      告  甲○○  男  三.
    選任辯護人  謝宜伶律師
右列被告恐嚇案件，經檢察官提起公訴（九十年度偵字第八八二四號），本院判決
如左：
    主      文
甲○○無罪。
    理      由
一、公訴意旨略以：被告甲○○曾為乙○○之女丙○○之夫（現已離婚），甲○○與
    乙○○曾為直系姻親，有家庭暴力防治法第三條第三款之家庭成員關係。甲○○
    於民國八十九年八月八日，為伊與丙○○之婚姻問題，曾打電話至乙○○位於台
    南縣永康鄉之住所，並以要放火燒乙○○之房子、車子等語恐嚇乙○○，致使乙○○心生畏懼，因認被告涉犯刑法第三百零五條之恐嚇罪嫌。
二、按犯罪事實應依證據認定之，無證據不得推定其犯罪事實。又不能證明被告犯罪
    者，應諭知無罪之判決，刑事訴訟法第一百五十四條、第三百零一條第一項分別
    定有明文。又事實之認定，應憑證據，如未能發現相當證據，或證據不足以證明
    ，自不能以推測或擬制之方法，為裁判基礎（最高法院四十年臺上字第八六號判
    例參照）。又按被告之自白，不得作為有罪判決之唯一證據，仍應調查其他必要
    之證據，以察其是否與事實相符。次按刑法第三百零五條之恐嚇罪，以加害生命
    、身體、自由、名譽、財產之事，恐嚇他人致生危害於安全者為其要件，稱「致
    生危害於安全」係指受惡害通知者，因行為人之恐嚇，致生安全上之危險與實害
    者而言，是以如行為人雖有上述恐嚇行為，然對被害人之安全並未產生危險與實
    害者，即與此要件不符，而非可繩以本罪。至是否產生安全上之危險與實害，則
    應以各個被害人主觀上之感受為準，非可概定。
三、本件公訴人認被告涉有恐嚇罪嫌，無非以被告於偵查中坦承有說上開恐嚇的話，
    被害人乙○○之指訴，及錄音帶譯文為其論據。訊據被告堅詞否認有前揭恐嚇犯
    行，辯稱：我在八十九年時與妻子離婚，是因為家裡的帳號和金錢一直交代不清
    ，她有告我傷害和搶奪還有恐嚇罪，我是急於想要把小孩拿回來，對於此事事隔
    已久，我記不清楚了，在偵查中我是說我有跟他對罵等語；經查：
（一）證人乙○○於於偵查中經檢察官訊問：「之前你有無接過被告打的恐嚇電話？
    」，答：「有的，他在電話中說要燒我房子、燒車子，前後接了一百多通，時間
    在今年（按係八十九年）八月間」，嗣於本院調查時對於其於前開偵查所言，則
    陳稱時間那麼久了已不知道講什麼等語，查被告於偵查中經檢察官提示錄音帶譯
    文時，被告亦不否認有說過上開內容之言語，應認被告於八十九年八月間有以前
    揭言詞打電話至證人乙○○住處。
（二）次查，證人乙○○固於偵查中經檢察官訊問：「你接到這恐嚇電話，心理是否
      會害怕？」，答稱；「會的」；惟於本院調查時，經辯護人詰問：「你聽了他
      的那些話你是否會害怕他去行動？」，答：「不會」，又經檢察官詰問：「提
      示之前之訊問筆錄，檢察官有問你接到恐嚇電話問你是否會害怕，你為何回答
      會？」，答稱：「當時是他喝酒所以會亂講話，我們不要理他就好了」；問：
      「你當時回答檢察官說你心理會害怕，是否實在？」，答：「我當時是回答說
      他喝醉酒打電話，晚上打過來，接到會害怕」等語，茲查，本件系爭錄音帶Ｂ
      面有八月八日錄音譯文是由證人丙○○提出，是因為證人丙○○與被告有家庭
      暴力案件所提出，業據證人丙○○於本院訊問時證述在卷，而證人丙○○於該
      案偵查中係對被告甲○○提出傷害及違反家庭暴力防治法等告訴，證人乙○○
      於該案偵查中並非主動對於被告恐嚇行為提出申告，證人乙○○係經檢察官訊
      問時始稱接到電話心理會害怕，茲審酌證人乙○○之女丙○○當時因與被告正
      涉訟中，證人乙○○因而為不利於被告之指述，嗣本院調查時，證人乙○○改
      稱當時被告喝酒所以會亂講話，我們不要理他就好了等語，應以本院調查時所
      言為可採信，足認被告之言語並無對證人乙○○造成安全上之危害，則被告所
      為，顯與恐嚇罪須致生危害於安全之要件不符，自難認被告須負恐嚇之罪責。
      此外，本院復查無其他積極證據證明被告有公訴人所訴之犯行，自應為被告無
      罪之諭知。
據上論斷，應依刑事訴訟法第四百五十二條、第三百零一條第一項，判決如主文。
本案經檢察官丁○○到庭執行職務。
中      華      民      國    九十二    年     八       月       七     日
                                    臺灣臺北地方法院刑事第三庭
                                        法  官  吳  淑  惠
右正本證明與原本無異。
如不服本判決，應於判決送達後十日內向本院提出上訴狀（應抄附繕本）。告訴人或
被害人如對於本判決不服者，應具備理由請求檢察官上訴，其上訴期間之計算係以檢
察官收受判決正本之日期為準。
                                        書記官  林  淑  卿
中      華      民      國    九十二    年     八       月      十三    日


司法院資訊處製作；財團法人民間司法改革基金會備份。
